【裁判字號】    99,監宣,123
【裁判日期】    991117
【裁判案由】    監護宣告
【裁判全文】
臺灣嘉義地方法院民事裁定             99年度監宣字第123號
聲  請  人  劉淑芬
上列聲請人聲請監護宣告事件，本院裁定如下：
    主    文
宣告陶進宗（男，民國四十六年二月二十日，身分證統一編號：
Ｚ000000000號）為受監護宣告之人。
選定劉淑芬（女，民國○○○年○月○○日生，身分證統一編號
：Ｚ000000000號）為受監護宣告之人陶進宗之監護人
。
指定陶孟仟（女，民國○○○年○月○日生，身分證統一編號：
Ｚ000000000號）為會同開具財產清冊之人。
聲請費用新臺幣壹仟元由受監護宣告之人陶進宗負擔。
    理    由
一、聲請意旨略以：聲請人為陶進宗之配偶，陶進宗自民國99年
    7 月20日起因車禍事故致罹患呼吸衰竭症狀，雖延醫診治，
    但不見起色，近日甚且已精神障礙（或其他心智缺陷）至不
    能為意思表示或受意思表示（或不能辨識其意思表示之效果
    ），有衛生署嘉義醫院診斷證明書影本為證，為此依民法第
    14條第1 項、民事訴訟法第597 條規定，聲請對其為監護之
    宣告，並依民法第1111條規定指定聲請人劉淑芬為受監護宣
    告之人之監護人，暨指定陶孟仟為會同開具財產清冊之人，
    若法院認陶進宗未達可宣告監護之程度，則請依民法第14條
    第3 項、第15之1 條第1 項、民事訴訟法第624 之3 條之規
    定為輔助宣告，並指定聲請人劉淑芬為輔助人等語。
二、經查，聲請人主張之前揭事實，已據提出戶籍謄本、衛生署
    嘉義醫院診斷證明書影本各1 份為憑；又本院審驗陶進宗之
    精神及心智狀況，在鑑定人前點呼陶進宗之姓名、年籍等事
    項，其對點呼姓名無反應（使用鼻胃管餵食，使用呼吸器、
    尿布），並斟酌衛生署嘉義醫院精神科主治醫師余承樺所為
    之鑑定結果，認陶進宗無言語表達能力，眼睛偏右側，有水
    平震顫，眼球無法自主轉動，無法依照指示行動，自我照顧
    完全仰賴工作人員，只有抽痰有刺激反應，呼吸維持使用呼
    吸器，進食使用鼻胃管，大小便使用尿布，昏迷指數3 分，
    故陶進宗已無為意思表示或受意思表示之能力等語，此有本
    院99年11月16日之勘驗筆錄附卷可稽。故聲請人聲請對陶進
    宗為監護之宣告，為有理由，應予准許。
三、次查，聲請人為受監護宣告人陶進宗之配偶，並具狀同意擔
    任受監護宣告人陶進宗之監護人。本院參酌聲請人劉淑芬為
    受監護宣告之人陶進宗之配偶，認由聲請人劉淑芬任監護人
    ，符合受監護宣告之人陶進宗之最佳利益，爰選定聲請人劉
    淑芬為受監護宣告人陶進宗之監護人；又關係人陶孟仟係受
    監護宣告人陶進宗之長女，並經其出具同意書同意指定為會
    同開具財產清冊之人。
四、爰裁定如主文。
中    華    民    國    99    年    11    月    17    日
                   家事庭     法  官  洪嘉蘭
正本係照原本作成。
如不服本裁定關於選定監護人及指定會同開具財產清冊之人等部
分，應於送達後十日內向本院提出抗告狀，並繳納抗告費新臺幣
1千元；其餘關於宣告監護之部分，不得抗告。
中    華    民    國    99    年    11    月    17    日
                              書記官  許家瑜
關係人：陶孟仟  住嘉義縣水上鄉下寮村下寮24號之24

司法院資訊處製作；財團法人民間司法改革基金會備份。
